臺灣彰化地方法院刑事判決
                                    111年度交易字第176號
公  訴  人  臺灣彰化地方檢察署檢察官
被      告  李宥盛


上列被告因公共危險案件，經檢察官提起公訴（111年度偵字第1
350號），被告於準備程序中就被訴事實為有罪之陳述，檢察官
聲請依協商程序而為判決，經本院裁定改依協商程序而為判決，
判決如下：
    主  文
李宥盛駕駛動力交通工具，吐氣所含酒精濃度達每公升零點二五
毫克以上，累犯，處有期徒刑陸月，如易科罰金，以新臺幣壹仟
元折算壹日。
    犯罪事實及理由
一、本件犯罪事實及證據，均引用檢察官起訴書之記載（如附件
    ）。
二、本件經檢察官與被告於審判外達成協商之合意，且被告已認
    罪。經查，上開協商合意並無刑事訴訟法第455條之4第1項
    所列情形，檢察官聲請改依協商程序而為判決，本院爰不經
    言詞辯論，於協商合意範圍內為協商判決。
三、按行為後法律有變更者，適用行為時之法律，但行為後之法
    律有利於行為人者，適用最有利之法律，刑法第2條第1項定
    有明文。查本案被告行為後，刑法第185條之3第1項第1款業
    於民國111年1月28日修正公布，於同年月30日生效施行，修
    正後其法定刑就有期徒刑部分提高至3年以下、得併科罰金
    部分提高至30萬元以下。經比較修正前、後規定後，以舊法
    即行為時（即修正前）之刑法規定較有利於被告，則被告所
    犯之罪，即應適用修正前該規定。是核被告所為，係犯修正
    前刑法第185條之3第1項第1款之不能安全駕駛罪。
四、應適用之法條：刑事訴訟法第455條之4第2項、第455條之8
    、第454條第2項，刑法第185條之3第1項第1款（修正前）、
    刑法第47條第1項、第41條第1項前段，刑法施行法第1條之1
    第1項。　　
五、協商判決除有刑事訴訟法第455條之4第1項第1款於本訊問程
    序終結前，被告撤銷協商合意或檢察官撤回協商聲請者；第
    2款被告協商之意思非出於自由意志者；第4款被告所犯之罪
    非第455條之2第1項所定得以協商判決者；第6款被告有其他
    較重之裁判上一罪之犯罪事實者；第7款法院認應諭知免刑
    或免訴、不受理者情形之一，及違反同條第2項「法院應於
    協商合意範圍內為判決；法院為協商判決所科之刑，以宣告
    緩刑或二年以下有期徒刑、拘役或罰金為限」之規定者外，
    不得上訴。
六、如不服本件判決，且符合前述得上訴之特別規定者，得自收
    受判決送達之日起20日內，向本院提出上訴書狀，上訴於第
    二審法院。
中　　華　　民　　國　　111 　年　　3 　　月　　31　　日
                  刑事第五庭  法  官  吳  芙  如 
以上正本證明與原本無異。
如不服本判決，且符合前述得上訴之特別規定者，應於收受判決
後20日內向本院提出上訴書狀，並應敘述具體理由；其未敘述上
訴理由者，應於上訴期間屆滿後20日內向本院補提理由書（須附
繕本）。「切勿逕送上級法院」。 
中　　華　　民　　國　　111 　年　　3 　　月　　31　　日
                              書記官  林  盛  輝
  
附錄本案論罪科刑法條全文：
中華民國刑法第185條之3（修正前）
駕駛動力交通工具而有下列情形之一者，處 2 年以下有期徒
刑，得併科 20 萬元以下罰金：
一、吐氣所含酒精濃度達每公升零點二五毫克或血液中酒精濃度
達百分之零點零五以上。
二、有前款以外之其他情事足認服用酒類或其他相類之物，致不
能安全駕駛。
三、服用毒品、麻醉藥品或其他相類之物，致不能安全駕駛。
因而致人於死者，處 3 年以上 10 年以下有期徒刑；致重傷
者，處 1 年以上 7 年以下有期徒刑。
曾犯本條或陸海空軍刑法第 54 條之罪，經有罪判決確定或經緩
起訴處分確定，於五年內再犯第 1 項之罪因而致人於死者，處
無期徒刑或 5 年以上有期徒刑；致重傷者，處 3 年以上 10 年
以下有期徒刑。
附件：
臺灣彰化地方檢察署檢察官起訴書
                                     111年度偵字第1350號
　　被　　　告　李宥盛　男　54歲（民國00年0月00日生）
　　　　　　　　　　　　住彰化縣和美鎮鎮東路269巷6號
　　　　　　　　　　　　國民身分證統一編號：Z000000000號
上列被告因公共危險案件，業經偵查終結，認應該提起公訴，茲
將犯罪事實及證據並所犯法條分敘如下：
　　　  犯罪事實
一、李宥盛前因公共危險案件，經臺灣彰化地方法院以109年度
    交簡字第4號判處有期徒刑5月確定，於民國109年5月8日易
    科罰金而執行完畢。詎仍不知悔改，復自110年1月7日19時
    許起至同日晚間22時許止，在彰化縣和美鎮鎮東路269巷6號
    住處，飲用啤酒及藥酒後，竟於同日23時15分許，駕駛車牌
    號碼0000-00號自小客貨車上路。嗣於同日23時20分許，行
    經彰化縣○○鎮○○路0段000號前，為警盤查時以酒精檢知器發
    現有酒精反應，進而測得李宥盛吐氣中之酒精濃度為每公升
    0.81毫克，達每公升0.25毫克以上。
二、案經彰化縣警察局和美分局報告偵辦。
　　　　證據並所犯法條
一、上揭犯罪事實，業據被告李宥盛於警詢時及偵查中坦承不諱
    ，並有彰化縣警察局當事人酒精測定紀錄表、彰化縣警察局
    舉發違反道路交通管理事件通知單影本、公路電子閘門查詢
    資料及車輛詳細資料報表在卷可稽。足認被告自白與事實相
    符，其罪嫌堪以認定。
二、核被告所為，係涉犯刑法第185條之3第1項第1款之飲用酒類
    不能安全駕駛動力交通工具而駕駛罪嫌。又被告曾受如犯罪
    事實欄所述之有期徒刑執行完畢後，5 年以內故意再犯本件
    有期徒刑以上之罪，為累犯，請酌情加重其刑。
三、依刑事訴訟法第251條第1項提起公訴。
　　此　致
臺灣彰化地方法院
中　　華　　民　　國　 111　　年　　1 　　月　　 17　 日
　　　　　　　　　　　　　　　檢 察 官  吳怡盈
本件正本證明與原本無異
中　　華　　民　　國　 111　　年　　2 　　月　   7　　日
                              書 記 官  林于雁
所犯法條：
中華民國刑法第185條之3
駕駛動力交通工具而有下列情形之一者，處 2 年以下有期徒刑
，得併科 20 萬元以下罰金：
一、吐氣所含酒精濃度達每公升零點二五毫克或血液中酒精濃度
    達百分之零點零五以上。
二、有前款以外之其他情事足認服用酒類或其他相類之物，致不
    能安全駕駛。
三、服用毒品、麻醉藥品或其他相類之物，致不能安全駕駛。
因而致人於死者，處 3 年以上 10 年以下有期徒刑；致重傷者
，處 1 年以上 7 年以下有期徒刑。
曾犯本條或陸海空軍刑法第 54 條之罪，經有罪判決確定或經緩
起訴處分確定，於五年內再犯第 1 項之罪因而致人於死者，處
無期徒刑或 5 年以上有期徒刑；致重傷者，處 3 年以上 10 年
以下有期徒刑。